【裁判字號】    89,易,152
【裁判日期】    890412
【裁判案由】    竊盜
【裁判全文】
臺灣花蓮地方法院刑事判決                          八十九年度易字第一五二號
    公  訴  人  臺灣花蓮地方法院檢察署檢察官
    被      告  甲○○
    被      告  己○○
右列被告因竊盜案件，經檢察官提起公訴（八十九年度偵字第三一五號）及移送併案
審理（八十九年度偵字第八九八號），本院判決如左：
    主  文
甲○○共同連續竊盜，累犯，處有期徒刑拾月。
己○○共同連續竊盜，處有期徒刑柒月。緩刑肆年。
    事  實
一、甲○○曾因違反麻醉藥品管理條例之案件，經法院判處有期徒刑六月確定，於八
    十七年六月二十六日易科罰金執行完畢，仍不知悔改，與其表兄己○○共同意圖
    為自己不法之所有，並基於概括犯意之聯絡，共同連續為下列竊盜犯行：
（一）八十九年一月二十二日十七時許，甲○○、己○○二人在花蓮市○○○街二七
      一號前，竊取戊○○所有置於該屋外之瓦斯桶一只，得手後，旋由甲○○駕駛
      其母蔡紅棗所有ＪＢ─五四六六自用小客車載至花蓮市○○路某瓦斯行出售，
      得款新臺幣（下同）二百五十元，二人悉數購買檳榔食用殆盡。
（二）八十九年一月二十二日二十時許，二人在花蓮市○○○街七十八號前，竊取丙
      ○○所有掛於貨車鐵柱之電纜線一綑，將之搬上ＪＢ─五四六六自用小客車載
      離現場。
（三）八十九年一月二十三日凌晨二時許，二人在花蓮市國福里一一八之十二號對面
      工寮外，竊取丁○○所有之發電機一部，將之搬上ＪＢ─五四六六自用小客車
      載離現場。
（四）八十九年一月二十三日凌晨二時三十分許，二人在花蓮縣新城鄉○○街二十二
      巷七號前，竊取乙○○所有置於該宅前小貨車上之米酒十九瓶，將之搬上ＪＢ
      ─五四六六自用小客車載至花蓮市○○路某檳榔攤，贈與不詳姓名之婦女，該
      婦女則給予其二人一百元，二人悉數購買檳榔食用殆盡。
（五）八十九年一月二十三日凌晨四時許，二人在花蓮縣秀林鄉立霧溪登泰營造工程
      有限公司新建大橋橋下，竊取該公司所有散置於工地之電纜線，二人將電纜線
      各收捲成一綑後，將之搬上ＪＢ─五四六六自用小客車載離現場。
（六）甲○○、己○○竊得上揭財物後，將電纜線藏置於花蓮市○○路二四九巷九之
      三號四樓甲○○住處，欲削去表皮後出售，至發電機則置於ＪＢ─五四六六號
      自用小客車後行李箱，嗣於八十九年一月二十三日十七時許，甲○○駕駛該車
      外出銷售發電機，於行經花蓮市○○路與中正路口時，為警攔檢而查獲上情。
二、甲○○意圖為自己不法之所有，於八十九年一月十日十五時許，在花蓮市○○街
    五十二號前，以自備之鑰匙（該鑰匙未扣案）發動黃貴珠所有之ＲＡＢ─六六０
    號機車而竊取之，得手後供己代步之用，嗣於同年一月十一日十一時許，甲○○
    騎駛該機車行經花蓮市○○路三一一號前，為警攔檢而查獲。
三、案經花蓮縣警察局吉安分局報請臺灣花蓮地方法院檢察署檢察官偵查起訴。
    理  由
一、右揭事實，迭據被告甲○○、己○○於警訊、檢察官偵查及本院審理時坦承不諱
    ，二人所供互核相符，並經被害人戊○○、丙○○、丁○○、乙○○、黃凱、黃
    貴珠等人於警訊中指述被竊情節綦詳，復有贓證物品認領保管收據六紙在卷可稽
    ，事證明確，被告二人犯行均堪認定。
二、核被告二人所為，均係犯刑法第三百二十條第一項之竊盜罪。其二人間就事實一
    犯行部分，有犯意之聯絡及行為之分擔，皆應論以共同正犯。又其等先後多次竊
    盜犯行，時間緊接，所犯罪名相同，顯係基於概括犯意反覆為之，均為連續犯，
    應依刑法第五十六條規定論以一罪，並均加重其刑。公訴人雖僅就被告甲○○事
    實一犯行部分提起公訴，漏未論及其所犯事實二部分，惟此部分與已起訴部分有
    連續犯之關係，為裁判上一罪，且經公訴人函請併案辦理，本院自得併予審理。
    又被告甲○○前曾因違反麻醉藥品管理條例之案件，經法院判處有期徒刑六月確
    定，於八十七年六月二十六日易科罰金執行完畢，有臺灣花蓮地方法院檢察署刑
    案資料查註紀錄表在卷可稽，其於有期徒刑執行完畢後五年以內，再犯本件有期
    徒刑以上之罪，為累犯，應依刑法第四十七條之規定，遞加重其刑。爰審酌被告
    甲○○素行不佳，被告己○○無犯罪前科，素行尚佳，其等均年輕力壯卻不思正
    當工作，妄想以非法手段不勞而獲，觀念偏差，並斟酌被告等之智識程度、犯罪
    動機、手段、行竊次數、所得財物及犯後坦承犯行，態度良好等一切情狀，分別
    量處如主文所示之刑。末查被告己○○未曾受有期徒刑以上刑之宣告，此有臺灣
    花蓮地方法院檢察署刑案資料查註紀錄表在卷可稽，其因一時失慮，偶罹刑典，
    經此刑之宣告後，應知警惕而無再犯之虞，本院因認暫不執行其刑為適當，爰併
    宣告緩刑四年，以啟自新。至扣案之鐵槌、平口鉗、尖刀、美工刀等物，雖為被
    告己○○所有，惟係預備供被告等削除電纜線表皮之用，業據其等供明在卷，非
    供其等犯本件竊盜罪所用之物，自不得沒收。另甲○○用以竊取ＲＡＢ─六六０
    號機車所用之鑰匙，於為警查獲時並未遺留該鑰匙，故未扣案，有查獲警員李春
    廷所撰寫之報告在卷可參，該鑰匙無從證明尚存在，自無庸沒收，均附此敘明。
據上論斷，應依刑事訴訟法第二百九十九條第一項前段，刑法第三百二十條第一項、
、第二十八條、第五十六條、第四十七條、第七十四條第一款，罰金罰鍰提高標準條
例第一條前段，判決如主文。
本案經檢察官李子春到庭執行職務。
中      華      民      國    八十九    年      四      月     十二     日
                              臺灣花蓮地方法院刑事庭
                                  法  官  陳  文  通
右正本證明與原本無異。
如對本判決不服，應於送達後十日內，向本院提出上訴狀。（應抄附繕本）告訴人或
被害人如對於本判決不服者，應具備理由請求檢察官上訴，其上訴期間之計算係以檢
察官收受判決正本之日期為準。
                                  法院書記官
中      華      民      國       八 十 九     年    四     月    十八   日
附錄本案論罪科刑法律條文：
刑法第三百二十條第一項：
意圖為自己或第三人不法之所有，而竊取他人之動產者，為竊盜罪，處五年以下有期
徒刑、拘役或五百元以下罰金。


司法院資訊處製作；財團法人民間司法改革基金會備份。
